【裁判字號】    98,審易,617
【裁判日期】    981229
【裁判案由】    竊盜
【裁判全文】
臺灣新竹地方法院刑事判決             98年度審易字第617號
公  訴  人  臺灣新竹地方法院檢察署檢察官
被      告  丙○○
            己○○
上列被告等因竊盜案件，經檢察官追加起訴（98年度偵字第7575
號，與本院98年度審易字第226 號為數人共犯數罪之相牽連案件
），本院改依簡式審判程序，並判決如下：
    主  文
丙○○共同犯如附表一各編號所示之罪，各處如附表一各編號所
示之宣告刑。應執行有期徒刑柒月，如易科罰金，以新臺幣壹仟
元折算壹日。
己○○共同犯如附表一各編號所示之罪，各處如附表一各編號所
示之宣告刑。應執行有期徒刑柒月，如易科罰金，以新臺幣壹仟
元折算壹日。
    事  實
一、丙○○前於(1)民國95年間，因竊盜案件，經臺灣臺北地方法
    院（下稱臺北地院）以95年度易字第636 號判決判處有期徒
    刑6 月確定；(2)又於同年間，因連續加重竊盜案件，經臺北
    地院以96年度易緝字第70號判決判處有期徒刑10月確定；(3)
    又於同年間，因詐欺案件，經臺灣彰化地方法院（下稱彰化
    地院）以96年度訴字第244號判決判處有期徒刑3月確定，嗣
    因適用中華民國九十六年罪犯減刑條例（下稱減刑條例），
    上開(1)(2)(3)之罪，經彰化地院以96年度聲減字第1220號裁定
    分別減為有期徒刑3月、5月、1月又15 日，應執行有期徒刑
    9 月確定；(4)又於96年間，因竊盜案件，經臺灣桃園地方法
    院（下稱桃園地院）以96年度桃簡字第1603號判決判處有期
    徒刑5 月確定，嗣因適用減刑條例，復經桃園地院以97年度
    聲減字第256號裁定減為有期徒刑2月又15日確定，並與上開
    (1)(2)(3)之罪接續執行，於97年3月4日縮刑期滿執行完畢。
二、己○○前於96年間，因加重竊盜案件，經臺灣臺北地方法院
    以96年度易字第3323號判決判處有期徒刑7 月，減為有期徒
    刑3 月又15日確定，並於97年10月14日徒刑易科罰金執行完
    畢。
三、詎其2 人猶不知悔改，復共同基於意圖為自己不法所有之竊
    盜犯意聯絡及行為分擔，分別於附表二各編號所示之時間、
    地點，以附表二各編號所示之方法，竊取李安棋等人於附表
    二各編號所示之財物，得手後離去，並將所竊得之洋酒全數
    贈與他人或自行飲用。嗣分別經李安棋等人報案後，為警調
    取監視錄影畫面，而循線查獲。
四、案經新竹縣政府警察局竹東分局報告臺灣新竹地方法院檢察
    署檢察官偵查並追加起訴。
    理  由
一、認定犯罪事實所憑之證據及理由：
（一）被告丙○○於警詢、檢察官訊問及本院準備程序、簡式審
      判程序訊問時，對於附表二之全部犯行，均坦白承認。
（二）被告己○○於警詢、檢察官訊問及本院準備程序、簡式審
      判程序訊問時，對於附表二之全部犯行，均坦白承認。
（三）證人即被害人李安棋、丁○○、乙○○、戊○○、甲○○
      於警詢時之指述、證人即被害人甲○○於檢察官訊問時具
      結之證述，證明遭竊之情節。
（四）監視錄影畫面翻拍照片共14張，足以佐證上開全部犯行。
      綜上事證，堪認被告2 人之自白應與事實相符，可以採信
      。本件事證已臻明確，被告2 人之竊盜犯行，均堪予認定
      ，應依法予以論罪科刑。
二、論罪科刑之理由：
（一）核被告丙○○、己○○所為，均係犯刑法第320條第1項之
      普通竊盜罪。
（二）被告丙○○、己○○就附表二之3 次竊盜犯行，係犯意各
      別，行為互殊，犯罪時間、地點及被害人亦不相同，應予
      分論併罰。
（三）被告丙○○、己○○就附表二之全部犯行，均有犯意之聯
      絡及行為之分擔，均為共同正犯。
（四）被告丙○○、己○○分別有事實欄一、二所載之前案紀錄
      ，分別於97年3月4日縮刑期滿執行完畢、97年10月14日徒
      刑易科罰金執行完畢，此均有臺灣新竹地方法院檢察署刑
      案資料查註紀錄表及臺灣高等法院被告前案紀錄表各1 份
      在卷可供參考，被告2人於受有期徒刑之執行完畢後，5年
      以內故意再犯有期徒刑以上之上開3 罪，均為累犯，均應
      依刑法第47條第1項之規定，加重其刑。
（五）爰審酌被告丙○○、己○○2 人前均已有多次竊盜前科，
      竟仍不思悔改再度竊取他人財物，且渠等均正值青年，猶
      不思勤奮努力，對財物之取得卻不謀以己力而獲取之，顯
      不尊重他人之財產權益，暨其等之犯罪動機、目的，及行
      竊之次數、手段尚屬平和、對被害人所造成之損害程度，
      以及犯後均坦承犯行等一切情狀，分別量處如附表一各編
      號所示之刑，並分別定其應執行之刑及諭知易科罰金之折
      算標準。
三、適用法律：
（一）刑事訴訟法第284條之1、第299條第1項前段。
（二）刑法第320條第1項、第28條、第47條第1項、第41條第1項
      前段、第51條第5款。
（三）刑法施行法第1條之1。
本案經檢察官黃英彥到庭執行職務。
中    華    民    國    98    年    12    月    29    日
                        刑事第九庭  法  官  魏瑞紅
以上正本證明與原本無異。
如不服本判決應於收受本判決後10日內向本院提出上訴書狀，上
訴書狀應敘述具體理由。上訴書狀未敘述上訴理由者，應於上訴
期間屆滿後20日內補提理由書狀於本院( 均須按他造當事人之人
數附繕本 )「切勿逕送上級法院」。
中    華    民    國    98    年    12    月    29    日
                                    書記官  鄧雪怡
附錄論罪科刑法條：
中華民國刑法第320條第1項：
意圖為自己或第三人不法之所有，而竊取他人之動產者，為竊盜
罪，處5年以下有期徒刑、拘役或5百元以下罰金。
附表一：
┌─┬───────┬────────────────┐
│編│犯  罪  事  實│宣            告            刑  │
│號│              │                                │
├─┼───────┼────────────────┤
│1 │如附表二編號1 │丙○○共同犯竊盜罪，累犯，處有期│
│  │所示          │徒刑參月，如易科罰金，以新臺幣壹│
│  │              │仟元折算壹日。                  │
│  │              │己○○共同犯竊盜罪，累犯，處有期│
│  │              │徒刑參月，如易科罰金，以新臺幣壹│
│  │              │仟元折算壹日。                  │
├─┼───────┼────────────────┤
│2 │如附表二編號2 │丙○○共同犯竊盜罪，累犯，處有期│
│  │所示          │徒刑參月，如易科罰金，以新臺幣壹│
│  │              │仟元折算壹日。                  │
│  │              │己○○共同犯竊盜罪，累犯，處有期│
│  │              │徒刑參月，如易科罰金，以新臺幣壹│
│  │              │仟元折算壹日。                  │
├─┼───────┼────────────────┤
│3 │如附表二編號3 │丙○○共同犯竊盜罪，累犯，處有期│
│  │所示          │徒刑參月，如易科罰金，以新臺幣壹│
│  │              │仟元折算壹日。                  │
│  │              │己○○共同犯竊盜罪，累犯，處有期│
│  │              │徒刑參月，如易科罰金，以新臺幣壹│
│  │              │仟元折算壹日。                  │
└─┴───────┴────────────────┘
附表二：
┌─┬─────┬─────┬───┬─────────┐
│編│時間      │地點      │被害人│行竊方式及手段及  │
│號│          │          │      │竊得財物          │
├─┼─────┼─────┼───┼─────────┤
│1 │98年度1月 │新竹縣竹東│李安棋│由丙○○向店員李安│
│  │15日凌晨2 │鎮○○路三│      │棋佯稱要購買整箱啤│
│  │時10分許  │段517 號統│      │酒，引誘店員離開櫃│
│  │          │一便利商店│      │台至後面倉庫取酒時│
│  │          │          │      │，再由己○○下手行│
│  │          │          │      │竊，竊得ＶＳＯＰ洋│
│  │          │          │      │酒4 盒，價值共新臺│
│  │          │          │      │幣（下同）1萬2,733│
│  │          │          │      │元。              │
├─┼─────┼─────┼───┼─────────┤
│2 │98年度1月 │新竹縣竹東│乙○○│由丙○○向店員林哲│
│  │15日凌晨2 │鎮○○路三│      │義佯稱要購買整箱啤│
│  │時35分許 (│段134 號Ｏ│      │酒，引誘店員離開櫃│
│  │起訴書誤載│Ｋ便利商店│      │台至後面倉庫取酒時│
│  │為2時10分 │          │      │，再由己○○下手行│
│  │許)       │          │      │竊，竊得軒尼詩洋酒│
│  │          │          │      │3 瓶，價值共1萬764│
│  │          │          │      │元。              │
├─┼─────┼─────┼───┼─────────┤
│3 │98年1月17 │新竹縣竹東│甲○○│由丙○○向店員巴錫│
│  │日凌晨3時9│鎮○○路二│      │河佯稱要購買整箱啤│
│  │分許      │段338 號Ｏ│      │酒，引誘店員離開櫃│
│  │          │Ｋ便利商店│      │台至後面倉庫取酒時│
│  │          │          │      │，再由己○○下手行│
│  │          │          │      │竊，竊得軒尼詩洋酒│
│  │          │          │      │2瓶，價值共7,176元│
│  │          │          │      │。                │
└─┴─────┴─────┴───┴─────────┘

司法院資訊處製作；財團法人民間司法改革基金會備份。
